【裁判字號】    90,交易,598
【裁判日期】    901003
【裁判案由】    公共危險等
【裁判全文】
臺灣臺中地方法院刑事判決                          九十年度交易字第五九八號
    公  訴  人  臺灣台中地方法院檢察署檢察官
    被      告  乙○○
右列被告因公共危險等案件，經檢察官提起公訴（九十年度偵字第一二一二０號），
本院判決如左：
    主  文
乙○○服用酒類，不能安全駕駛動力交通工具而駕駛，處拘役伍拾日，如易科罰金，
以參佰元折算壹日。
被訴過失傷害部分，公訴不受理。
    事  實
一、乙○○於民國九十年七月八日晚間七時許，在台中市○○路朋友住處飲用酒類之
    後，體內所含酒精濃度已超過每公升０．六七毫克，呈酒醉狀態而不能安全駕駛
    動力交通工具，詎竟不顧公眾之安危，猶於同日晚間九時許，駕駛車牌號碼ＦＤ
    ─一三二九號自小客車，沿台中市區○道路行駛，迨於翌日凌晨一時五十分許，
    由南往北方向沿台中市○○路途經該路與文武街交岔路口時，因不勝酒力致無法
    安全操控車輛，與由東往西方向沿文武街進入交岔路口內駕駛車牌號碼三Ｊ─九
    五０七號自小客車之甲○○發生碰撞，造成甲○○所駕駛車輛受損，並受有頭顱
    多處裂傷併擦挫傷、右手多處擦挫傷等傷害，嗣經警據報至現場處理後，於翌日
    凌晨三時零一分許對乙○○施以口呼氣方式測試酒精濃度，發現其酒精濃度測定
    值仍高達每公升○．二九毫克，始查悉上情。
二、案經台中市警察局第二分局報請台灣台中地方法院檢察署檢察官偵查起訴。
    理  由
甲、有罪部分：
一、訊據被告乙○○對於右揭酒後駕車並肇致車禍之事實坦承不諱，核與被害人甲○
    ○於警訊、偵查中指述情節相符，並有照片六幀、診斷證明書一張、道路交通事
    故調查報告表、酒精測定值測試紙、測試觀察紀錄表各乙紙附卷可資佐證。按服
    用酒類不能安全駕駛動力交通工具之認定，參考德國、美國之認定標準，對於酒
    精濃度呼氣已達每公升○．五五毫克或血液濃度達百分之○．一一以上，肇事率
    為一般正常人之十倍，應認為已達不能安全駕駛之標準（法務部八十八年五月十
    八日八八年度法檢字第一六六九號函參照）；次按體內酒精含量由開始飲酒時的
    ０％，依飲酒量漸漸累積增加，在完成飲酒時體內酒精含量達到最高，隨後依代
    謝率逐漸代謝，至於體內酒精含量倒推計算代謝率，依交通部運輸研究所於七十
    七年八月間針對國人進行實驗研究指出為每小時每公升０．０六二八毫克 ( 引
    自陳高村著吐氣中酒精含量倒推計算過程一文)。依被告所供，其於肇事之九十
    年七月九日凌晨一時五十分許前已駕車行駛約四小時又五十分鐘，而警員係於同
    日凌晨三時零一分對被告進行測試，被告酒精濃度測定值為每公升０˙二九毫克
    ，則被告自駕車至酒測之時間相距達六小時又一分鐘，依前揭國人體內酒精含量
    之代謝率計算，被告於駕車之始體內所含酒精濃度應已超過每公升０˙六七毫克
    (計算試為：0.29mg/l+0.0628mg/lx6.02hr= 0.67mg/l)，揆諸前揭說明，被告駕
    車時確已達不能安全駕駛動力交通工具程度，至為灼然。因而事證明確，被告犯
    行洵堪認定，應予依法論科。
二、核被告所為，係犯刑法第一百八十五條之三服用酒類致無法安全駕駛動力交通工
    具罪。爰審酌被告酒醉後已不能安全駕駛，仍不顧公眾之安危，貿然駕車，造成
    他人受傷車輛受損，應予非難；兼衡及被告無不良素行，犯後坦承犯行，復已與
    被害人達成和解，並賠償損害（有撤回告訴狀一紙在卷可參），犯後態度良好等
    一切情狀，從輕量處如主文所示之刑，並諭知易科罰金之折算標準，以啟自新。
乙、不受理部分：
一、公訴意旨另以：被告於九十年七月九日凌晨一時五十分許，駕駛車牌號碼ＦＤ─
    一三二九號自小客車，沿台中市○○路，由市區○○○路方向行駛，途經大雅路
    與文武街之交岔路口時，原應注意行車速度，依標誌之規定，無標誌者，在市區
    道路，時速不得超過四十公里；汽車行駛時，駕駛人應注意車前狀況，並隨時採
    取必要之安全措施；並應注意汽車駕駛人飲酒後其吐氣所含酒精成分超過每公升
    ○點二五毫克以上者，不得駕車，而依當時天氣晴之情形下，並無不能注意之情
    事，竟疏未注意及此，仍酒醉貿然駕駛該自用小客車且未減速慢行而以時速約五
    、六十公里之速度行駛，且因酒後注意力無法集中，而撞上當時沿文武街，由東
    往西穿越大雅路，由告訴人甲○○駕駛之車牌號碼３Ｊ─九五０七號自小客車，
    造成告訴人受有頭顱多處裂傷併擦挫傷、右手多處擦挫傷等傷害，因認被告另涉
    有有刑法第二百八十四條第一項前段之過失傷害罪嫌等語。
二、按告訴乃論之罪，其告訴人於第一審辯終結前，得撤回其告訴；又告訴經撤回者
    ，應諭知不受理之判決，刑事訴訟法第二百三十八條第一項、第三百零三條第三
    款分別定有明文。經查本件被告上開犯行經檢察官以刑法第二百八十四條第一項
    前段之過失傷害罪提起公訴，依同法第二百八十七條前段規定係屬告訴乃論之罪
    ，茲據告訴人於辯論終結前具狀撤回告訴，有撤回告訴狀一紙附卷可稽，依前開
    規定，爰諭知不受理之判決。
據上論斷，應依刑事訴訟法第二百九十九條第一項前段、第三百零三條第三款，刑法
第一百八十五條之三、第四十一條第一項前段，罰金罰鍰提高標準條例第二條，判決
如主文。
中      華      民      國      九十      年      十      月    三      日
                                    臺灣臺中地方法院交通法庭
                                        法  官  劉長宜
右正本證明與原本無異。
如不服本判決，應於判決送達後十日內向本院提出上訴狀，上訴於臺灣高等法院臺中
分院( 須附繕本 )。
                                        書記官
中      華      民      國      九十      年      十      月     四     日
附錄本案論罪科刑法條全文：
刑法第一百八十五條之三
服用毒品、麻醉藥品、酒類或其他相類之物，不能安全駕駛動力交通工具而駕駛者，
處一年以下有期徒刑、拘役或三萬元以下罰金。


司法院資訊處製作；財團法人民間司法改革基金會備份。
